【裁判字號】    92,易,309
【裁判日期】    920603
【裁判案由】    賭博
【裁判全文】
臺灣屏東地方法院刑事判決                          九十二年度易字第三九號
    公  訴  人  臺灣屏東地方法院檢察署檢察官
    被      告  丙○○
    被      告  甲○○
    被      告  乙○○
    被      告  丁○○
右列被告因賭博案件，經檢察官聲請簡易判決處刑（九十二年度偵字第九四八號），
，本院認不宜以簡易判決處刑，改依通常程序審理，茲判決如左：
    主  文
丙○○共同在公眾得出入之場所賭博財物，處罰金伍仟元，如易服勞役，以參佰元折
算壹日。扣案壓寶盒壹個、押寶紙貳張、四色牌壹佰副、新台幣肆萬壹仟壹佰元，均
沒收。
甲○○、乙○○、丁○○，在公眾得出入之場所賭博財物，各處罰金貳仟元，如易服
勞役，均以參佰元折算壹日。扣案壓寶盒壹個、押寶紙貳張、四色牌壹佰副、新台幣
肆萬壹仟壹佰元，均沒收。
    事  實
一、丙○○、甲○○、乙○○、丁○○於九十二年二月一日晚上九時許起，各基於普
    通賭博之犯意，與不詳姓名者二十餘人，在屏東縣竹田鄉○○村○○路三０八號
    後空地之公眾得出入場所，由不詳姓名之成年人輪流作莊，利用象棋、四色牌等
    作為賭具，以俗稱「押寶」之方式供人自行押注賭博財物。賭博方式為莊家在帥
    （將）、仕（士）、相（象）、（車）、傌（馬）、炮（包）共十二粒象棋中
    任抽一個置於押寶盒內，供不特定之賭客押注，最低押注金為新台幣（下同）一
    百元，如所押與莊家開出之牌相同者，可贏十倍賭金，反之則押注金悉歸莊家所
    有，而以此方式賭博財物。丙○○因賭資花用完畢，乃接續上述普通賭博之犯意
    ，並與某擔任莊家之不詳姓名成年男子基於普通賭博之犯意聯絡，推由丙○○在
    旁協助將一百元紙鈔每十張摺成一疊以利該莊家計算，丙○○則可於當晚賭局結
    束後則獲得三千元之報酬。嗣於同日晚上十一時許，在上址為警查獲，當場於賭
    台上扣得壓寶盒一個、壓寶紙二張（起訴書誤為一張）、四色牌一百副（起訴書
    誤為一副）、及賭資四萬一千一百元。
二、案經屏東縣警察局潮州分局報請台灣屏東地方法院檢察署檢察官聲請簡易判決處
    刑。
    理  由
一、被告四人於上述時地賭博財物之事實，業據被告丙○○、丁○○、乙○○、甲○○坦承不諱，並有現場照片五張在卷可查，及壓寶盒一個、壓寶紙二張、四色牌
    一百副、賭資四萬一千一百元扣案可資佐證，足見被告四人之自白與事實相符，
    本件事證明確，被告四人上開犯行，應堪認定。
二、核被告丙○○、甲○○、乙○○、丁○○四人所為，均係犯刑法第二百六十六條
    第一項前段之普通賭博罪。被告丙○○先單獨賭博後，再夥同該不詳姓名之莊家
    與其他賭客對賭之行為，係基於同一普通賭博犯意下之接續行為，僅侵害一法益
    ，應只論以一罪，其與該不詳姓名之莊家有犯意聯絡及行為分擔，為共同正犯。
    茲審酌被告丙○○有犯罪前科（見前科表），被告甲○○、乙○○、丁○○均無
    前科（見前科表）、犯罪之動機、目的、手段，犯罪所得不多，犯後均坦承犯行
    ，態度尚佳等一切情狀，分別量處如主文所示之刑，並均諭知易服勞役之折算標
    準。扣案壓寶盒一個、壓寶紙二張、四色牌一百副、賭資四萬一千一百元，為當
    場之賭具與賭檯上之財物，均應依刑法第二百六十六條第二項之規定，宣告沒收
    。
三、聲請意旨另以：被告丙○○於上述時地，明知某不詳年籍之人，係意圖營利而在
    上址利用象棋、四色牌等賭具擔任莊家，與不特定之賭客聚集對賭，竟與該人基
    於聚眾賭博之犯意聯絡，以一日三千元之代價，幫忙該莊家收錢，因認被告丙○○另涉犯刑法第二百六十八條之聚眾賭博罪嫌。惟查，被告丙○○堅決否認有何
    意圖營利聚眾賭博情事，辯稱：「我只有幫忙摺錢，莊家並沒有抽頭，他也有可
    能會輸，沒有包贏的，我們只是單純賭博而已」等語，核與同案被告甲○○於偵
    訊時供稱：「賭場每次作莊的人都不同，是換來換去輪流作的」等語大致相符，
    而被告丙○○及同案被告甲○○、乙○○、丁○○三人於警、偵訊及本院審理時
    ，均未陳稱莊家有何抽頭營利情事，顯見上述作莊之不詳姓名成年男子並無任何
    抽頭營利之行為。況本件亦未查獲被告丙○○有何抽頭參與經營以營利之事證，
    而諸多賭客均係自行前往，被告丙○○與莊家又互不相識，難認其有何以營利之
    目的，而為聚眾賭博之行為，至被告丙○○雖或許可自該不詳姓名之莊家處取得
    些許報酬，但此為其協助該不詳姓名之人做莊家之酬勞，仍與營利無涉，是此部
    分並無證據證明被告丙○○犯刑法第二百六十八條之罪。公訴人雖認被告丙○○
    於單獨賭博後，另行起意再犯刑法第二百六十八條之罪，然查，此罪與其夥同莊
    家與其他賭客對賭之普通賭博罪，有想像競合犯之裁判上一罪關係（公訴人論罪
    法條漏未論及，但起訴事實已有記載莊家與賭客對賭之事實），爰不另為無罪之
    諭知。
據上論斷，應依刑事訴訟法第四百五十二條、第二百九十九條第一項前段，刑法第二
十八條、第二百六十六條第一項前段、第二項、第四十二條第二項，罰金罰鍰提高標
準條例第一條前段、第二條，判決如主文。
本案經檢察官鄭伊鈞到庭執行職務。
中      華      民      國      九十二      年      六      月    三    日
                                      臺灣屏東地方法院刑事第二庭
                                          審判長法  官  黃國永
                                                法  官  林昌義
                                                法  官  翁世容
右正本證明與原本無異。
如不服本判決應於收受本判決後送達後十日內向本院提出上訴書狀，其未敘述上訴理
由者，並得於提起上訴後十日內向本院補提理由書狀（均須按他造當事人之人數附繕
本 ）「切勿逕送上級法院」
                                          書記官   王秋淑
中      華      民      國      九十二      年    六    月    三      日
附錄：
中華民國刑法第二百六十六條
在公共場所或公眾得出入之場所賭博財物者，處一千元以下罰金。但以供人暫時娛樂
之物為賭者，不在此限。
當場賭博之器具與在賭檯或兌換籌碼處之財物，不問屬於犯人與否，沒收之。


司法院資訊處製作；財團法人民間司法改革基金會備份。
